【裁判字號】    97,訴,510
【裁判日期】    970729
【裁判案由】    毒品危害防制條例
【裁判全文】
臺灣基隆地方法院宣示判決筆錄           97年度訴字第510號
公  訴  人  臺灣基隆地方法院檢察署檢察官
被      告  乙○○
公設辯護人  丙○○  （住本院）
上列被告因毒品危害防制條例案件，於中華民國97年7 月29日上
午10時40分許，在本院第二法庭宣示判決，出席人員如下：
    法      官  何怡穎
    檢  察  官  甲○○
    公設辯護人  丙○○
    書  記  官  鄭梅君
    通      譯  陳國華
法官起立朗讀判決主文、犯罪事實要旨、處罰條文、附記事項，
及告以上訴限制、期間並提出上訴狀之法院，且諭知記載其內容
：
一、主  文：
    乙○○施用第一級毒品，累犯，處有期徒刑柒月，扣案之第
    一級毒品海洛因淨重零點捌壹公克（併同難以析離之塑膠袋
    參只）沒收銷燬之；又施用第二級毒品，累犯，處有期徒刑
    肆月，扣案之第二級毒品安非他命毛重壹點貳壹公克（併同
    難以析離之塑膠袋壹只）沒收銷燬之，吸食器壹組沒收。應
    執行有期徒刑拾月。扣案之第一級毒品海洛因淨重零點捌壹
    公克（併同難以析離之塑膠袋參只）、第二級毒品安非他命
    毛重壹點貳壹公克（併同難以析離之塑膠袋壹只）均沒收銷
    燬之，吸食器壹組沒收。
二、犯罪事實要旨：
    詳如臺灣基隆地方法院檢察署97年度毒偵字第123 號起訴書
    所載。
三、處罰條文：
    毒品危害防制條例第10條第1、2項。
四、協商判決除有刑事訴訟法第454條之4第1項第1款於本訊問程
    序終結前，被告撤銷協商合意或檢察官撤回協商聲請者；第
    2款被告協商之意思非出於自由意志者；第4款被告所犯之罪
    非第455條之2第1項所定得以協商判決者；第6款被告有其他
    較重之裁判上一罪之犯罪事實者；第七款法院認應諭知免刑
    或免訴、不受理者情形之一，及違反同條第2項「法院應於
    協商合意範圍內為判決；法院為協商判決所科之刑，以宣告
    緩刑或2年以下有期徒刑、拘役或罰金為限」之規定者外，
    不得上訴。
五、如不服本件判決，得自收受判決送達之日起10日內，向本院
        提出上訴書狀，上訴於第二審法院。
中    華    民    國   97   年   7    月   29   日
                  臺灣基隆地方法院刑事第四庭
                      書  記  官    鄭梅君
                      法      官    何怡穎
以上正本證明與原本無異。
本判決除有刑事訴訟法第455條之4第1項第1款、第2款、第4款、
第6款、第7款所定情形之一，或違反同條第2項規定者外，不得
上訴。
如有前揭除外情形，對於本件判決如有不服，應於收受本判決後
10日內向本院提出上訴書狀，其未敘述上訴理由者，並得於提起
上訴後10日內向本院補提理由書狀（均須按他造當事人之人數附
繕本）「切勿逕送上級法院」。
中    華    民    國    97    年    7     月    29    日
                      書 記 官      鄭梅君
附錄犯罪法條：
毒品危害防制條例第10條
施用第一級毒品者，處 6 月以上 5 年以下有期徒刑。
施用第二級毒品者，處 3 年以下有期徒刑。
附件：
臺灣基隆地方法院檢察署檢察官起訴書
                                      97年度毒偵字第123號
     被      告  乙○○  男  51歲（民國○○年○○月○日生）
                         住基隆市○○區○○街73巷64弄23之
                         1號
                         國民身分證統一編號：Ｚ000000000號
 上列被告因違反毒品危害防制條例案件，業經偵查終結，認應提
 起公訴，茲敘述犯罪事實及證據並所犯法條如下：
         犯罪事實
 一、乙○○前因施用毒品案件，經觀察、勒戒後，認有繼續施用
     毒品之傾向，經法院裁定令入戒治處所施以強制戒治，於91
     年4月1日期滿執行完畢，並由臺灣臺北地方法院檢察署檢察
     官於91年4月29日，以91年度戒毒偵字第85號為不起訴處分
     確定。又因施用第2級毒品，經法院裁定令入戒治處所施以
     強制戒治（93年1月9日因法律修正停止戒治），並經本署檢
     察官聲請簡易判決處刑，嗣於92年7月3日，由臺灣基隆地方
     法院以92年度基簡字第521號判決判處有期徒刑5月確定；再
     因施用第2 級毒品，經本署檢察官提起公訴，並於93年3月8
     日，由臺灣基隆地方法院以93年度易字第9號判決判處有期
     徒刑7月確定，甫於95年6月17日保護管束期滿執行完畢。詎
     其猶不知悔改，明知海洛因及安非他命分別係屬毒品危害防
     制條例第2條第2項第1款、第2款所規定之第1級及第2級毒品
     ，禁止非法施用或持有，竟分別於97年1月2日晚上6、7時許
     ，在基隆市○○路781-1號11樓，以海洛因摻入香煙方式，
     施用第1級毒品海洛因1次；另於同時地將安非他命置於玻璃
     球上，以加熱方式，施用第2級毒品安非他命1次，為警於97
     年1月2日晚上8時20分持臺灣基隆地方法院核發之搜索票，
     於基隆市○○路781-1號11樓搜索查獲，並扣得第1級毒品海
     洛因0.81公克（淨重）、第2級毒品安非他命1.21公克（毛
     重）及其所有供施用毒品之器具安非他命吸食器1組。
 二、案經基隆市警察局第四分局報告偵辦。
         證據並所犯法條
 一、上揭犯罪事實業經被告乙○○自白不諱，並有第1級毒品海
     洛因0.81公克（淨重）、第2級毒品安非他命1.21公克（毛
     重）及施用毒品之器具安非他命吸食器1組扣案可資佐證，
     復有台灣檢驗科技股份有限公司濫用藥物檢驗報告、法務部
     調查局濫用藥物實驗室鑑定書、基隆市警察局第四分局毒品
     初步鑑驗報告書、起訴書及本署刑案資料查註紀錄表附卷可
     稽，被告犯嫌堪予認定。
 二、核被告所為，係犯毒品危害防制條例第10條第1項、第2項之
     施用第1級及第2級毒品罪嫌。其所犯施用第1級毒品海洛因
     及第2 級毒品安非他命之犯行，行為互殊，犯意互異，請予
     分論併罰。再被告於受有期徒刑執行完畢後，5 年內再犯有
     期徒刑以上之罪，有本署刑案資料查註紀錄表附卷可稽，請
     依累犯規定加重其刑。扣案之毒品，請依同條例第18條第1
     項前段規定宣告沒收並諭知銷燬；施用毒品之器具，請依刑
     法第38條第1項第2款規定宣告沒收。
 三、依毒品危害防制條例第23條第2項、刑事訴訟法第251條第1
     項提起公訴。
     此  致
 臺灣基隆地方法院
 中    華    民    國    97    年    3    月    19     日
                               檢察官  周  啟  勇
 本件正本證明與原本無異
 中    華    民    國    97    年    3     月    31    日
                               書記官  張  雅  
 附錄所犯法條：
 毒品危害防制條例第10條第1項、第2項
     施用第一級毒品者，處六月以上五年以下有期徒刑。
     施用第二級毒品者，處三年以下有期徒刑。


司法院資訊處製作；財團法人民間司法改革基金會備份。
